---
title: "链家武汉地区X年X月二手房房价分析报告"
author: "2023级MEM班-桂元-2023281051019"
output:
  pdf_document:
    toc: true
    toc_depth: 2
    number_sections: false
    fig_caption: true
    latex_engine: xelatex
    keep_tex: true
documentclass: ctexart
header-includes:
  - \usepackage{setspace}
  - \setstretch{1.5}
  - \usepackage{geometry}
  - \geometry{a4paper, left=2cm, right=2cm, top=2cm, bottom=2cm}
---

```{r setup, include = FALSE,echo = FALSE}
knitr::opts_chunk$set(echo = FALSE,error = FALSE, warning = FALSE, message = FALSE,  out.width = "100%", split = FALSE, fig.align = "center")
options(grDevices.checkFonts = FALSE)
#load library
library(tidyverse)
library(lubridate)
library(scales)
library(plotly)
library(patchwork)
library(ggrepel)
library(dplyr)
library(ggplot2)
library(showtext)
showtext_auto(enable = TRUE)
```


# 数据介绍

本报告**链家**数据获取方式如下：

报告人在2023年9月12日获取了[链家武汉二手房网站](https://wh.lianjia.com/ershoufang/)数据。

-   链家二手房网站默认显示100页，每页30套房产，因此本数据包括3000套房产信息；

-   数据包括了页面可见部分的文本信息，具体字段及说明见作业说明。

**说明：**数据仅用于教学；由于不清楚链家数据的展示规则，因此数据可能并不是武汉二手房市场的随机抽样，结论很可能有很大的偏差，甚至可能是错误的。

```{r}
# 载入数据和预处理

lj202309 <- read_csv("./data/2023-09-12_cleaned.csv")
# EDA ---------------------------------------------------------------------

## 如下语句可以解决画图中的中文显示问题，当然你可以用showtext包来解决

theme_set(theme(text = element_text(family="Songti SC",size = 10))) #这里family设置成你系统中的中文字体名。

# 做一些数据预处理，比如把字符型变成factor。
```


各变量的简短信息：

```{r}
glimpse(lj202309)
```

各变量的简短统计：

```{r}
summary(lj202309)
```
直观结论一：
总价（price_ttl）的最小值为10.6w，最大值为1380.0w，平均值为155.9w。

直观结论二：
单价（price_sqm）的最小值为1771，最大值为44656，平均值为15148。


# 探索性分析
## 变量的数值描述与图形1:散点图
#### 绘制一个基于price_sqm和property_region的散点图，以展示不同的价格分布情况。


```{r}
lj202309 %>% ggplot(aes(x = price_sqm, y = property_region)) +
  geom_point() +
  theme_bw(base_family = "wqy-microhei")
```

结论：
-各地区房屋分布比例不均衡，汉口地区总体房屋价格较其他地区稍高。

## 变量的数值描述与图形2:箱线图
#### 绘制一个基于price_sqm和property_region的箱线图，以比较不同地区的价格分布情况。每个地区的箱线图会以不同的颜色进行区分

```{r}
lj202309  %>% ggplot(aes(price_sqm,color=property_region)) +
  geom_boxplot() +
  coord_flip() +
  theme_bw(base_family = "sans")
```

结论：
-中北路价格中间值和最大值，都是在整个武汉区域最高


## 探索问题1:房屋的建筑面积和房屋单价存在何种关系？
#### 举例提取光谷广场地区房屋建筑面积和房屋单价的折线图
```{r}
# 提取光谷广场的楼盘数据
lj20309_white_sand <- lj202309 %>%
  filter(property_region == "光谷广场")

# 按建筑面积和房屋单价分组并计算每组的楼盘数
grouped_data <- lj20309_white_sand %>%
  group_by(building_area, price_sqm) %>%
  summarise(count = n())

# 绘制折线图
ggplot(grouped_data, aes(x = building_area, y = price_sqm, group = 1)) +
  geom_line() +
  labs(x = "建筑面积", y = "房屋单价") +
  theme_minimal()
```
发现：

- 房屋单价在房屋建筑面积为80-90这个区间达到峰值，90-100这个区间达到谷值，小户型的单价在二手市场略优于大面积房型。


## 探索问题2:各区域在售二手房分布情况
#### 绘制各区域房屋分布的柱状图
```{r}
# 对于二手房所在区域进行分组计数
property_region_count <- lj202309 %>% 
  group_by(property_region) %>% 
  summarise(sum_property = n())

# 绘制柱状图
ggplot(property_region_count) +
  geom_bar(aes(x = sum_property , y = reorder(property_region, sum_property), 
               color = property_region,fill = property_region),
           stat = 'identity') +
  coord_cartesian(ylim = c(0, 90)) +
  labs(title = "各区域在售二手房分布情况",  x = "在售二手房数量",  y = "区域",
         caption = "DataSource: lj") +
  theme(axis.text.x = element_text(family = "sans", face = "bold",
                                       color = "blue", size = 10), 
        plot.title = element_text(family = "sans", face = "bold",
                                color = "blue", size = 15, hjust = 0.5,
                                vjust = 0,5),
        legend.position = "none")

```


结论：
-在售二手房数量前5名地区为白沙洲、盘龙城套、四新套、光谷东、金银湖，多为非中心城区。


------------------------------------------------------------------------

# 发现总结

-- 二手房屋成交率与多个因素有关，新城区多优于老城区

-- 房屋单价以80-90平方米的小屋型为优，大户型在二手房市场并无明显优势。

